# 请问陈版主，固定资产无形资产出资设立子公司问题

提问人：youqiekenao 时间：2015-11-09 14:25:10
各位大神，有个问题我很纠结，做一家公司审计，国有企业，以98%实物出资2%现金出资形式设立一家全资子公司，实物资产系一个房屋和一块土地。按照以往学习的会计知识和在陈版主之前的回帖中，看下来感觉新公司以房产、土地的评估价值入账比较合理。
但是领导就说这属于内部划拨资产，并不存在资产增值，不存在商业实质，新公司应可以按照账面价入账。我想请问那种处理方式更合理，依据是什么。谢谢！

回答人：chenyiwei
以房屋、土地出资设立全资子公司，对母公司而言确实没有商业实质；但对被投资的新设公司而言，如果投入的资产不构成“业务”，则应按固定资产、无形资产等准则规定，按评估值入帐。到母公司编制合并报表时再将增值金额予以调整冲回。

提问人：a8730760 时间：2016-03-19 20:28:41
陈版，A企业为上市公司账面有无形资产专有技术（某种物体的生产方法）原值 1000 万元，累计摊销 500 万元，经过具有证券资格的评估师评估，估值 2000 万元。A与自然人B和C共同出资成立D公司，D公司注册资本 6000 万元。A企业以该无形资产作价 1500 万元出资，占比25%，B和C以货币出资 4500 万元，合计占比75%。A公司做账，长期股权投资 1500 万元，营业外收入 900 万元，应交税费100 万元。期末D公司的报表净利润 100 万元，无形资产按 10 年摊销，账面原值 1400 万元，当年摊销 6 个月 70 万元。 问题 1 、长投的入账价值是否合理， 1500 万是投资方都承认的公允价值，个人认为合理。 2 、个别报表确认投资收益=（100-900+900/10/12 6 ） 0.25=-188.75 3 、合并报表借：营业外收入 ----9000.25 贷：投资收益 --------900 0.25

回答人：chenyiwei
长期股权投资初始成本＝ 1500 － 900 25%=1275 万元，确认营业外收入 900 75%=675万元。当年度投资收益＝(100-900/10/12*6)*25%=13.75万元。

提问人：zhs7403 时间：2016-03-20 06:21:43
陈老师，CPA教材是按照 1500 计入长投，我理解您的做法是考虑了单行合并中内部交易未实现金额抵消，哪一个对？合并应该没有问题比例抵消

回答人：chenyiwei
我理解个别报表层面的权益法核算中也应体现出该项内部交易的按比例抵销。这也是顺流交易，只不过对价支付方式是购买方的股权而已。

提问人：pinyintianzige 时间：2016-03-20 10:26:53
请教陈版，是在个别报表中确认长期股权投资 1500 万元，营业外收入 900 万元，投资收益-188.75万元，再在合并报表中抵消营业外收入与投资收益 225 万元，还是直接个别报表确认长期股权投资 1275 万元，营业外收入 675 万元，投资收益13.75万元？

回答人：chenyiwei
个别报表和合并报表层面都应当按比例抵销顺流交易的未实现损益。

提问人：a8730760 时间：2016-03-21 09:30:22
陈版，是不是长期股权投资成本---1500万元，未实现内部损益挂在长期股权投资--损益调整，合并报表冲减未实现的营业外收入。

回答人：chenyiwei
也可以。

提问人：Allen47 时间：2016-10-17 23:55:13
陈老师，我看了计学撮要 2013 的1-2-15-“以非货币性资产设立子公司的问题-以账面价值为零的无形资产出资”。看了您上述解答，有如下几个地方我觉得有异议： 1 、如果子公司是联营公司，在子公司层面，是否应该是以双方投资协议中约定的无形资产价值入账。
而不是按照无形资产评估价值入账（税务机关认可的计税基础也是协议中的约定价值）？如果按照评估价值入账，评估价值高于投资协议约定价值的部分是计入子公司的资本公积？这部分确认的资本公积在首次确认时是否要一并确认递延所得税负债？ 2 、如果该交易有商业机制，母公司层面确认了长投和处置无形资产的营业外收入。为何还要确认递延所得税资产？

回答人：chenyiwei
1 、是。非关联方之间协议约定价值能更可靠地代表公允价值。 2 、如有商业实质，则会计和税务处理一致，无差异，不确认递延所得税。